臺灣高等法院刑事判決
111年度上訴字第1897號
上  訴  人  
即  被  告  詹禮菡
上列上訴人因傷害等案件，不服臺灣新北地方法院110年度審訴
字第1338號，中華民國111年1月20日第一審判決（起訴案號：臺
灣新北地方檢察署110年度調偵字第1971號），提起上訴，本院
判決如下：
    主  文
上訴駁回。
    犯罪事實
一、詹禮菡於民國110年3月29日15時25分許，在新北市○○區○○路
    00號前，因不滿Foodpanda送餐平台之外送員黃政豪服務態
    度不佳，於向黃政豪取餐時互起口角衝突。嗣詹禮菡見黃政
    豪有意離去不願完成送餐交易，竟基於公然侮辱、傷害之犯
    意，對黃政豪口出「幹你娘雞掰」等語，足以生損害於黃政
    豪之名譽。復徒手自黃政豪送餐所騎乘機車之後座外送箱內
    ，先後取出拼圖包裝盒、水瓶等物，朝黃政豪扔擲，致黃政
    豪受有唇鈍傷、瘀青等傷害。
二、案經黃政豪訴由新北市政府警察局土城分局報告臺灣新北地
    方檢察署檢察官偵查起訴。
    理  由
一、證據能力部分：
　　本判決下列所引被告以外之人於審判外之言詞或書面陳述，
    屬傳聞證據，被告及檢察官於審判期日中均未爭執其證據能
    力（見本院卷第50至52頁），且迄言詞辯論終結亦未聲明異
    議，本院審酌上開證據資料製作時之情況，尚無違法不當及
    證明力明顯過低之瑕疵，認為以之作為證據應屬適當，爰依
    刑事訴訟法第159條之5規定，認定前揭供述均有證據能力。
二、上揭犯罪事實，業據上訴人即被告詹禮菡於原審及本院審理
    時均坦承不諱（見原審卷第40、46頁、本院卷第54頁），核
    與告訴人黃政豪於警詢及偵查中之指述情節相符（見110年
    度偵字第22552號卷《下稱偵22552號卷》第8至9、32頁），並
    有廣川醫院出具之診斷證明書、案發路口監視器錄影光碟暨
    畫面翻拍照片、告訴人提供之密錄器錄影光碟及勘驗筆錄附
    卷可稽（見偵22552號卷第17至18頁、110年度調偵字第1971
    號卷第4至11頁），被告之自白核與事實相符，堪予採信。
    被告犯行事證明確，堪予認定，應予依法論科。
三、論罪：
　  核被告所為，分別係犯刑法第309條第1項之公然侮辱罪及同
    法第277條第1項之傷害罪。被告所犯上開2罪，犯意各別且
    行為互殊，應分論併罰。
四、駁回上訴之理由：　　
　　原審以被告犯行事證明確，適用刑法第277條第1項、第309
    條第1項、第41條第1項前段、第42條第3項前段，刑法施行
    法第1條之1第1項規定，並以行為人之責任為基礎，審酌被
    告不思理性解決紛爭，私下以暴力相向，又未尊重他人之名
    譽法益，行為可訾，暨衡其素行、智識程度，犯罪之動機、
    目的、手段、犯後態度，以及迄未與告訴人達成和解或得其
    宥恕等一切情狀，分別量處罰金新臺幣5000元、拘役20日，
    並就罰金之部分諭知易服勞役之折算標準，就拘役之部分諭
    知易科罰金之折算標準。經核尚無不合，量刑亦稱妥適，應
    予維持。被告上訴意旨略以：本案係因住處電梯延遲致與外
    送員發生爭執，被告因尚有2名幼兒在家，一時心急才出口
    辱罵外送員，被告要求付款取餐，但外送員不肯，並遭其以
    機車拖行，被告因害怕故拿手邊可得物品朝外送員扔擲，當
    時該外送員亦叫了多位該外送平台之外送員到場威嚇助陣，
    被告亦因受此驚嚇而舊疾復發，且事後已自我反省，已有悔
    過之意，請從輕量刑云云。惟按，刑之量定，乃法律賦予法
    院自由裁量之事項，倘於科刑時，已以行為人之責任為基礎
    ，並斟酌刑法第57條所列各款事項，而未逾越法定刑度，即
    難謂違法。原審敘明所審酌之上述一切情狀後，就被告所犯
    2罪分別量處罰金5000元及拘役20日，均係從低度量刑，難
    認有何量刑過重，或違反比例原則、平等原則、罪刑相當原
    則等情形。是被告徒以前詞，空泛指摘原審量刑過重，為無
    理由，其上訴應予駁回。
據上論斷，應依刑事訴訟法第368條，判決如主文。
本案經檢察官李淑珺提起公訴，檢察官孫冀薇到庭執行職務。
中　　華　　民　　國　　111 　年　　7 　　月　　19　　日
                  刑事第二十三庭審判長法　官  許永煌
                                      法　官  吳定亞
                                      法　官  雷淑雯
以上正本證明與原本無異。
公然侮辱部分不得上訴。 
傷害部分，如不服本判決，應於收受送達後20日內向本院提出上
訴書狀，其未敘述上訴之理由者並得於提起上訴後20日內向本院
補提理由書（均須按他造當事人之人數附繕本）「切勿逕送上級
法院」。
                                      書記官  鄭巧青
中　　華　　民　　國　　111 　年　　7 　　月　　19　　日
附錄：本案論罪科刑法條全文
中華民國刑法第277條
傷害人之身體或健康者，處 5 年以下有期徒刑、拘役或 50 萬
元以下罰金。
犯前項之罪，因而致人於死者，處無期徒刑或 7 年以上有期徒
刑；致重傷者，處 3 年以上 10 年以下有期徒刑。

中華民國刑法第309條
公然侮辱人者，處拘役或 9 千元以下罰金。
以強暴犯前項之罪者，處1 年以下有期徒刑、拘役或1 萬5 千元
以下罰金